# 企业支付中介提供合同订立的机会的居间服务费如何入帐？

提问人：royeena 时间：2015-01-06 15:42:33
企业支付中介提供合同订立的机会的居间服务费如何入帐？ 尤其是支付给个人，企业如何入帐？

回答人：chenyiwei
根据会计准则规定，为签约而支付给中间人的佣金，除了满足《企业会计准则解释第 1 号》第三条规定的大额建造合同签约佣金以外，其余均应于发生时（接受服务时）一次性予以费用化处理。 但支付给个人的佣金能否取得合规日入账凭证以证实交易的真实性，以及能否税前扣除，都可能构成难题。